【裁判字號】    99,抗,440
【裁判日期】    990428
【裁判案由】    停止執行
【裁判全文】
臺灣高等法院民事裁定                   99年度抗字第440號
抗  告  人  行政院衛生署胸腔病院
法定代理人  乙○○
上列抗告人因與相對人甲○間停止執行事件，對於中華民國99年
2月24日臺灣士林地方法院99年度聲字第239號所為裁定提起抗告
，本院裁定如下：
    主  文
原裁定廢棄。
相對人於原法院之聲請駁回。
抗告程序費用由相對人負擔。
    理  由
一、相對人以其向原法院提起第三人異議之訴為由，爰依強制執
    行法第18條第2 項規定，提供擔保聲請於原法院99年度補字
    第200 號第三人異議之訴事件確定前，停止原法院98年度司
    執字第45044 號執行事件關於債務人李陳淑屏、李世洪應自
    坐落臺北市○○區○○段1小段119之4 地號土地上門牌號碼
    臺北市○○區○○街159巷9 號房屋騰空遷讓返還予債權人(
    抗告人) 收受部分之強制執行程序。原法院則以依強制執法
    第18條第2 項規定並無不合，爰命供擔保准許之。
二、本件抗告意旨略以：相對人若對於執行程序及執行方法有違
    法不當之情形，依強制執行法第12條第1 項規定，應向執行
    法院聲明異議，而非提起執行異議之訴，且有聲明異議，強
    制執行亦不因而停止。再者，原法院98年度司執字第45044
    號強制執行程序，業經原法院於民國 (下同)99年2月25日上
    午9 時40分執行點交完畢，相對人聲請停止執行，顯與強制
    執行法第18條第2 項規定之要件不符。為此，提起抗告，請
    求將原裁定廢棄云云。
三、按強制執行程序開始後，有回復原狀之聲請，或提起再審或
    異議之訴，或對於和解為繼續審判之請求，或提起宣告調解
    無效之訴、撤銷調解之訴，或對於許可強制執行之裁定提起
    抗告時，法院因必要情形或依聲請定相當並確實之擔保，得
    為停止強制執行之裁定，強制執行法第18條第2 項固定有明
    文，然強制執行程序之停止，限於強制執行程序開始後至終
    結前為之，如強制執行程序業已終結，自無再予裁定停止執
    行之必要（最高法院96年度台抗字第621號、 92年度台抗字
    第34號、87年度台抗字第167號裁定意旨參照）。
四、經查，本件抗告人以臺灣士林地方法院內湖簡易庭97年度湖
    簡調字第14號調解筆錄為執行名義，向原法院民事執行處聲
    請強制執行，其執行內容為「(一)債務人李陳淑屏、李世洪應
    自坐落臺北市○○區○○段1 小段119之4地號土地上門牌號
    碼臺北市○○區○○街159巷9號房屋騰空遷讓返還予債權人
    (抗告人)收受。(二)債務人林志義、湖淑芬應自坐落臺北市○
    ○區○○段1 小段119之4地號土地上門牌號碼臺北市○○區
    ○○街159巷13號房屋騰空遷讓返還予債權人(抗告人) 收受
    。(三)債務人尤黃和子、尤志人、鍾凝香應自坐落臺北市○○
    區○○段1 小段119之4地號土地上門牌號碼臺北市○○區○
    ○街159巷15號房屋騰空遷讓返還予債權人(抗告人) 收受。
    (四)債務人李陳愛玲應自坐落臺北市○○區○○段1小段119之
    4地號土地上門牌號碼臺北市○○區○○街159巷21號房屋騰
    空遷讓返還予債權人（抗告人）收受」，業經該院以98年度
    司執字第45044 號遷讓房屋等強制執行事件受理在案。而相
    對人係於99年2 月24日向原法院以提起第三人異議之訴為由
    ，聲請停止上開關於債務人李陳淑屏、李世洪應自坐落臺北
    市○○區○○段1 小段119之4地號土地上門牌號碼臺北市○
    ○區○○街159巷9號房屋騰空遷讓返還予債權人(抗告人)收
    受部分之強制執行，原法院認本件有停止執行之必要，於99
    年2 月24日裁定准相對人供擔保後暫予停止前開執行程序，
    惟前開執行程序業於99年2 月25日執行終結，經本院調閱上
    開執行卷宗查明無訛，依上開說明，本件強制執行程序既已
    終結，原裁定准相對人之聲請自無再予維持之必要。抗告意
    旨指摘原裁定不當，求予廢棄，為有理由，應由本院予以廢
    棄，更為裁定如主文第二項所示。
 五、據上論結，本件抗告為有理由，爰裁定如主文。
中    華    民    國    99    年    4     月    28    日
                    民事第十五庭
                        審判長法  官  林恩山
                              法  官  陳雅玲
                              法  官  黃國忠
正本係照原本作成。
不得抗告。
中    華    民    國    99    年    4     月    30    日
                              書記官  陳明俐

司法院資訊處製作；財團法人民間司法改革基金會備份。
